Multichar_Symbols
+Indicative +Subjunctive +Conditional +Imperative +Infinitive +Gerund +Participle
+Present +Preterite +Imperfect +Future
+1Sg +2Sg +3Sg +1Pl +2Pl +3Pl +3Sg(usted) +3Pl(ustedes)

LEXICON Root

!---Regular Verbs---
llamar:llam AR; 			! to call - rufen
ayudar:ayud AR; 			! to help - helfen
buscar:busc AR; 			! to search - suchen

beber:beb ER; 				! to drink - trinken
aprender:aprend ER; 		! to learn - lernen
comer:com ER; 				! to eat - essen

recibir:recib IR; 			! to receive - erhalten
vivir:viv IR; 				! to live - leben
abrir:abr IR; 				! to open - öffnen

!---stem change---
llegar:lleg AR; 			! to come - kommen
agregar:agreg AR; 			! to add - hinuzfügen
conjugar:conjug AR; 		! to conjugate - konjugieren

sacar:sac AR; 				! to take - nehmen
atacar:atac AR; 			! to attack - angreifen
picar:pic AR; 				! to chop - hacken

empezar:empez AR; 			! to begin - anfangen
comenzar:comenz AR; 		! to begin - anfangen
tropezar:trompez AR; 		! to trip - stolpern

parecer:parec ER; 			! to look like - aussehen wie
aparecer:aparec ER; 		! to appear - erscheinen
crecer:crec ER; 			! to grow - wachsen

creer:cre ER; 				! to believe - glauben
poseer:pose ER; 			! to own - besitzen
leer:le ER; 				! to read - lesen

volver:volv ER; 			! to return - zurückkehren
mover:mov ER; 				! to move - bewegen
doler:dol ER; 				! to hurt - verletzen

jugar:jug AR; 				! to play - spielen

!---accent change---
actuar:actu AR; 			! to act - handeln
situar:situ AR; 			! to place - setzen/stellen/legen
continuar:continu AR; 		! to continue - fortsetzen

LEXICON AR ! In the next three LEXICONs we list all possible stems to which a person can be added for each ending
+Indicative+Present:0 PersonAR;
+Indicative+Preterite:0 PersonPreteriteAR;
+Indicative+Imperfect:ab Person;
+Indicative+Future:ar PersonFuturo;
+Subjunctive+Present:0 PersonSubjAR;
+Subjunctive+Imperfect:ar Person;
+Conditional:arí Person;
+Imperative:0 PersonImpAR;

LEXICON ER
+Indicative+Present:0 PersonER;
+Indicative+Preterite:0 PersonPreteriteERIR;
+Indicative+Imperfect:í Person;
+Indicative+Future:er PersonFuturo;
+Subjunctive+Present:0 PersonSubjERIR;
+Subjunctive+Imperfect:ier Person;
+Conditional:erí Person;
+Imperative:0 PersonImpER;

LEXICON IR
+Indicative+Present:0 PersonIR;
+Indicative+Preterite:0 PersonPreteriteERIR;
+Indicative+Imperfect:í Person;
+Indicative+Future:ir PersonFuturo;
+Subjunctive+Present:0 PersonSubjERIR;
+Subjunctive+Imperfect:ier Person;
+Conditional:irí Person;
+Imperative:0 PersonImpIR;

LEXICON Person ! These are suffixes for the most commonly used endings that do not depend on verb ending because there is already an infix

+1Sg:a #;
+2Sg:as #;
+3Sg:a #;
+1Pl:amos #;
+2Pl:ais #;
+3Pl:an #;

LEXICON PersonAR ! The next three LEXICONs are suffixes for verbs in present indicative

+1Sg:o #;
+2Sg:as #;
+3Sg:a #;
+1Pl:amos #;
+2Pl:áis #;
+3Pl:an #;

LEXICON PersonER

+1Sg:o #;
+2Sg:es #;
+3Sg:e #;
+1Pl:emos #;
+2Pl:éis #;
+3Pl:en #;

LEXICON PersonIR

+1Sg:o #;
+2Sg:es #;
+3Sg:e #;
+1Pl:imos #;
+2Pl:ís #;
+3Pl:en #;

LEXICON PersonPreteriteAR ! The next two LEXICONs are suffixes for verbs in indicative preterite 

+1Sg:é #;
+2Sg:aste #;
+3Sg:ó #;
+1Pl:amos #;
+2Pl:asteis #;
+3Pl:aron #;

LEXICON PersonPreteriteERIR ! Note that the endings for -er and -ir verbs are the same

+1Sg:í #;
+2Sg:iste #;
+3Sg:ió #;
+1Pl:imos #;
+2Pl:isteis #;
+3Pl:ieron #;

LEXICON PersonSubjAR ! The next two LEXICONs are suffixes for verbs in subjunctive present 

+1Sg:e #;
+2Sg:es #;
+3Sg:e #;
+1Pl:emos #;
+2Pl:éis #;
+3Pl:en #;

LEXICON PersonSubjERIR ! Note that the endings for -er and -ir verbs are the same

+1Sg:a #;
+2Sg:as #;
+3Sg:a #;
+1Pl:amos #;
+2Pl:áis #;
+3Pl:an #;

LEXICON PersonFuturo ! These forms also stay the same regardless of ending

+1Sg:é #; 
+2Sg:ás #;
+3Sg:á #;
+1Pl:emos #;
+2Pl:éis #;
+3Pl:án #;

LEXICON PersonImpAR ! The next three LEXICONs are suffixes for verbs in imperative

+2Sg:a #;
+3Sg(usted):e #;
+1Pl:emos #;
+2Pl:ad #;
+3Pl(ustedes):en #;

LEXICON PersonImpER

+2Sg:e #;
+3Sg(usted):a #;
+1Pl:amos #;
+2Pl:ed #;
+3Pl(ustedes):an #;

LEXICON PersonImpIR

+2Sg:e #;
+3Sg(usted):a #;
+1Pl:amos #;
+2Pl:id #;
+3Pl(ustedes):an #;

END